臺灣臺南地方法院刑事判決
111年度交易字第954號
公  訴  人  臺灣臺南地方檢察署檢察官
被      告  黃振賢





上列被告因公共危險案件，經檢察官提起公訴（111年度營偵字
第1721號），被告於本院審理中就被訴犯罪事實為有罪之陳述，
本院改行簡式審判程序，判決如下：
    主  文
黃振賢犯刑法第一百八十五條之三第一項第一款之不能安全駕駛
動力交通工具罪，處有期徒刑柒月。
    事實及理由
一、本案犯罪事實及證據，均引用檢察官聲請簡易判決處刑書之
    記載（如附件）。
二、核被告黃振賢所為，係犯刑法第185條之3第1項第1款之不能
    安全駕駛動力交通工具罪。檢察官起訴意旨雖依卷內被告前
    案紀錄，主張被告構成累犯，應依刑法第47條第1項之規定
    加重其刑，然卷內除被告前案紀錄外，並無相關前案確定判
    決、執行指揮書、執行函文、執行完畢（含入監執行或易科
    罰金或易服社會勞動執行完畢、數罪係接續執行或合併執行
    、有無被撤銷假釋情形）文件等相關執行資料，參照最高法
    院110年度台上大字第5660號裁定意旨，尚難認檢察官已就
    被告構成累犯事實具體指出證明方法，是本案尚無從論以累
    犯並加重其刑，併予敘明。
三、審酌被告縱意飲酒後騎乘機車上路，為警查獲時所測得之呼
    氣酒精濃度達每公升0.37毫克，足見其漠視自己安危，枉顧
    公眾道路通行安全之心態，並已對公眾行車安全致生高度危
    害；雖被告犯後坦承犯行，態度尚可，然被告自民國98年起
    ，即有因酒後駕車公共危險案件經法院判處罪刑之紀錄，本
    次已屬第六次酒後駕車犯行，有臺灣高等法院被告前案紀錄
    表在卷可憑，是尚無從僅因被告犯後態度尚佳而輕縱；兼衡
    其智識程度、家庭、生活狀況等一切情狀，量處如主文所示
    之刑。
四、依刑事訴訟法第299條第1項前段、第273條之1第1項、第310
    條之2、第454條第2項，刑法第185條之3第1項第1款，刑法
    施行法第1條之1第1項，判決如主文。　　
五、如不服本判決，應於收受判決正本送達之翌日起20日內向本
    庭提出上訴狀，上訴於本院合議庭（須附繕本）。
本案經檢察官王鈺玟提起公訴，檢察官紀芊宇到庭執行職務。
中　　華　　民　　國　　111 　年　　9 　　月　　15　　日
　　　　　　　　　刑事第十四庭  法　官　周紹武
以上正本證明與原本無異
如不服本判決應於收受本判後20日內向本院提出上訴書狀，並應
敘述具體理由。其未敘述上訴理由者，應於上訴期間屆滿後20日
內向本院補提理由書狀（均須按他造當事人之人數附繕本）「切
勿逕送上級法院」。
  　　　　　　　　　　　　　　　書記官　謝盈敏
中　　華　　民　　國　　111 　年　　9 　　月　　15　　日
附錄本案論罪科刑法條：
中華民國刑法第185條之3
駕駛動力交通工具而有下列情形之一者，處3年以下有期徒刑，
得併科30萬元以下罰金：
一、吐氣所含酒精濃度達每公升零點二五毫克或血液中酒精濃度
    達百分之零點零五以上。
二、有前款以外之其他情事足認服用酒類或其他相類之物，致不
    能安全駕駛。
三、服用毒品、麻醉藥品或其他相類之物，致不能安全駕駛。
因而致人於死者，處3年以上10年以下有期徒刑，得併科2百萬元
以下罰金；致重傷者，處1年以上7年以下有期徒刑，得併科1百
萬元以下罰金。
曾犯本條或陸海空軍刑法第54條之罪，經有罪判決確定或經緩起
訴處分確定，於十年內再犯第1項之罪因而致人於死者，處無期
徒刑或5年以上有期徒刑，得併科3百萬元以下罰金；致重傷者，
處3年以上10年以下有期徒刑，得併科2百萬元以下罰金。

附件
臺灣臺南地方檢察署檢察官起訴書
                                   111年度營偵字第1721號
　　被　　　告　黃振賢　男　50歲（民國00年0月0日生）
　　　　　　　　　　　　住○○市○○區○○里○○000號
　　　　　　　　　　　　居臺南市○○區○○里○○00○000                           號
　　　　　　　　　　　　國民身分證統一編號：Z000000000號
上列被告因公共危險案件，業經偵查終結，認應提起公訴，茲將
犯罪事實及證據並所犯法條分敘如下：
　　　　犯罪事實
一、黃振賢前因不能安全駕駛之公共危險案件，經臺灣臺南地方
    法院以100年度交簡字第1108號判決有期徒刑3月確定，又因
    不能安全駕駛之公共危險案件，經同法院以100年度交簡字
    第2246號判決有期徒刑4月確定，上開2罪接續執行，於民國
    101年4月8日徒刑執行完畢出監，後又因不能安全駕駛之公
    共危險案件，經同法院以108年度交簡字第1255號判決有期
    徒刑5月確定，於108年9月10日易科罰金執行完畢，再因不
    能安全駕駛之公共危險案件，經同法院以111年度交簡字第3
    17號判決有期徒刑6月確定(尚未執行)。詎黃振賢仍不知悔
    改，自111年7月6日下午5時起至同日晚上6時30分許止，在
    臺南市○○區○○里○○00○000號住處內飲用啤酒，明知飲酒後已
    達不得駕駛動力交通工具之程度，仍基於酒後駕駛動力交通
    工具之犯意，騎乘車牌號碼000-000號普通重型機車上路，
    嗣於同日晚上8時41分許，在臺南市○○區○○路0號為警攔查，
    並於同日晚上8時44分許，測得黃振賢吐氣所含酒精濃度達
    每公升0.37毫克。
二、案經臺南市政府警察局學甲分局報告偵辦。
　　　　證據並所犯法條
一、上揭犯罪事實，業據被告黃振賢於警詢及本署偵訊中坦承不
    諱，復有臺南市政府警察局學甲分局當事人酒精測定紀錄表
    及臺南市政府警察局舉發違反道路交通管理事件通知單在卷
    可稽，被告犯嫌堪以認定。
二、核被告所為，係犯刑法第185條之3第1項第1款之公共危險罪
    嫌。又被告前有如犯罪事實欄所載之論罪科刑及執行情形，
    有本署刑案資料查註紀錄表附卷可憑，其於徒刑執行完畢5
    年內，故意再犯本件有期徒刑以上之罪，為累犯，請依刑法
    第47條第1項規定加重其刑。
三、依刑事訴訟法第251條第1項提起公訴。
　  此　致
臺灣臺南地方法院
中　　華　　民　　國　 111　　年　　7 　　月　　26　　日
　　　　　　　　　　　　　    檢察官  王鈺玟
本件證明與原本無異
中　　華　　民　　國　 111　　年　　8 　　月　　4 　　日
                              書記官  李姵穎
附錄所犯法條:
中華民國刑法第185條之3
駕駛動力交通工具而有下列情形之一者，處 3 年以下有期徒刑
，得併科 30 萬元以下罰金：
一、吐氣所含酒精濃度達每公升零點二五毫克或血液中酒精濃度
    達百分之零點零五以上。
二、有前款以外之其他情事足認服用酒類或其他相類之物，致不
    能安全駕駛。
三、服用毒品、麻醉藥品或其他相類之物，致不能安全駕駛。
因而致人於死者，處 3 年以上 10 年以下有期徒刑，得併科 2
百萬元以下罰金；致重傷者，處 1 年以上 7 年以下有期徒刑，
得併科 1 百萬元以下罰金。
曾犯本條或陸海空軍刑法第 54 條之罪，經有罪判決確定或經緩
起訴處分確定，於十年內再犯第 1 項之罪因而致人於死者，處
無期徒刑或 5 年以上有期徒刑，得併科 3 百萬元以下罰金；致
重傷者，處 3 年以上 10 年以下有期徒刑，得併科 2 百萬元以
下罰金。